【裁判字號】    96,簡上,174
【裁判日期】    970630
【裁判案由】    偽造文書
【裁判全文】
臺灣基隆地方法院刑事判決             96年度簡上字第174號
上  訴  人  臺灣基隆地方法院檢察署檢察官
被      告  丙○○（原名鄭來發）
上列上訴人因被告犯偽造文書案件，不服本院中華民國96年8月9
日96年度基簡字第877號第一審簡易判決（聲請案號：95 年度偵
字第5547號）提起上訴，本院管轄之第二審合議庭判決如下：
    主  文
原判決撤銷。
丙○○共同連續行使明知為不實之事項，而使公務員登載於職務
上所掌之公文書，足以生損害於公眾，處有期徒刑肆月，如易科
罰金，以銀元佰元即新臺幣玖佰元折算壹日，減為有期徒刑貳
月，如易科罰金，以銀元佰元即新臺幣玖佰元折算壹日；又共
同行使明知為不實之事項，而使公務員登載於職務上所掌之公文
書，足以生損害於公眾，處有期徒刑月，如易科罰金以新臺幣
壹仟元折算壹日，減為有期徒刑壹月又拾伍日，如易科罰金，以
新臺幣壹仟元折算壹日。應執行有期徒刑月，如易科罰金，以
銀元佰元即新臺幣玖佰元折算壹日，緩刑貳年。
    事  實
一、丙○○於民國93年間，自友人處得悉可藉由假結婚賺取報酬
    ，竟因經濟狀況不佳，又需款治療其子鄭富芳之腳疾而應允
    之，遂透過友人之介紹認識賴玉樑（另經檢察官以案件曾經
    判決確定為由而為不起訴處分），並與賴玉樑談妥與越南社
    會主義共和國人民假結婚可得款新臺幣（下同）4 萬元。嗣
    於93年1月25 日，丙○○與賴玉樑共同搭機前往越南，抵達
    後，由賴玉樑與越南方面之仲介公司聯繫，介紹丙○○與並
    無結婚真意之越南國人甲○○○認識，丙○○、甲○○○、
    賴玉樑即共同基於使公務員登載不實之犯意聯絡，先向越南
    胡志明巿公證處提出結婚之申請，提出後，丙○○與賴玉樑
    先行返臺，再於93年3月21 日共同搭機前往越南，抵達後，
    丙○○即與甲○○○（通緝中，到案後再行審理）於93年3
    月24日在越南胡志明巿公證處辦理公證結婚登記，取得胡志
    明巿公證處發給之結婚證書。(一)丙○○、賴玉樑於93年3 月
    28日返臺後，於93年4月5日，持上開結婚證書，前往臺中縣
    豐原市戶政事務所申請辦理結婚登記，使承辦公務員在形式
    審查後，將丙○○與甲○○○結婚之不實事項登載於其職務
    上所掌管之公文書即戶籍謄本，足以生損害於戶政機關對於
    戶政業務及婚姻登記事項管理之正確性。(二)甲○○○於93年
    4月17日持越南護照自桃園中正機場入境來臺後，旋於93 年
    4月19 日持上開登載不實事項之戶籍謄本，以依親為由向臺
    中縣警察局申請外僑居留證，使承辦公務員在形式審查後，
    將甲○○○「居留事由：依親」、「依親對象：丙○○」之
    不實事項，登載在其職務上所掌管之外僑居留資料查詢報表
    ，並據以核發登載上開不實事項之外僑居留證，足以生損害
    於警察機關核發外僑居留證及外國人在臺管理之正確性。賴
    玉樑則於甲○○○來臺後支付丙○○4 萬元報酬，賴玉樑並
    與甲○○○談妥，來臺工作前兩年每月僅能獲取3 千元工資
    ，第3年、第4年每月僅能獲取5 千元工資，其餘工資均需用
    以抵償假結婚來臺工作之費用，而甲○○○自來臺後即在臺
    中縣豐原市一帶工作，未曾與丙○○同居。(三)其後，甲○○
    ○並於94年3月24 日，再度持上開登載不實事項之戶籍謄本
    ，以依親為由向臺中縣警察局申請重入國、居留證延期及居
    留資料異動，(四)再於95年10月13日，持上開登載不實事項之
    戶籍謄本，以依親為由向臺北縣政府警察局申請居留資料異
    動，均使承辦公務員在形式審查後，將前揭不實事項，登載
    在其職務上所掌管之外僑居留資料查詢報表，足以生損害於
    警察機關對於外國人在臺管理之正確性。嗣於95年10月20日
    ，丙○○知悉警員曾至住處查訪並自覺上開行為不妥，始向
    基隆市警察局第三分局碇內派出所自首上情而查獲。
二、案經基隆市警察局第三分局報告臺灣基隆地方法院檢察署檢
    察官偵查起訴。
    理  由
一、有關本件之證據能力，被告均不爭執，且審酌後述引用之證
    據，並無明顯違法或不當之處，依刑事訴訟法第159條之5規
    定，自有證據能力，合先敘明。
二、上揭犯罪事實，業據被告丙○○於警詢、偵訊及本院審理坦
    承不諱，核與同案被告甲○○○於警、偵訊供述相符，且據
    證人即查獲員警曹惠全、證人即被告丙○○之子鄭富芳、證
    人賴玉樑於偵訊中之證述綦詳，並有被告丙○○與證人賴玉
    樑之入出境連結作業系統查詢、同案被告甲○○○外僑入出
    境資料處理系統查詢、越南社會主義共和國結婚證書、同案
    被告甲○○○簽證申請表、結婚登記申請書、戶籍謄本、外
    僑居留證資料明細內容顯示畫面、外國人居留停留案件申請
    書3份、基隆市警察局第三分局95年10月30 日基警三分三字
    第0950363082號、96年1月9日基警三分偵字第0960300123函
    、96年1月29日基警三分偵字第0960300628號及96年3月26日
    基警三分偵字第0960302321號函、台中縣豐原市戶政事務所
    95年12月15日中縣豐戶字第0950006009號函、駐胡志明市辦
    事處96年1月11日胡志字第038號函、台北縣政府警察局96年
    6月1日北縣警外字第09600651891號函、台中縣警察局96 年
    6月22 日中縣警外字第0960047970號函、內政部人出國及移
    民署96年7月4日移署資處寰字第09611525380 號函等件在卷
    可稽，足徵被告之自白係出於自由意思，且有證據可佐，堪
    予採信，事證明確，被告犯行堪以認定。
三、論罪科刑：
  1.按被告行為後，刑法業於94年2月2日修正公布部分條文，並
    自95年7月1日施行。修正後刑法第2條第1項規定：「行為後
    法律有變更者，適用行為時之法律。但行為後之法律有利於
    行為人者，適用最有利於行為人之法律。」，此條規定與刑
    法第1 條罪刑法定主義契合，係規範行為後法律變更所生新
    舊法律比較適用之準據，是刑法第2 條本身雖經修正，尚無
    比較新舊法之問題，應一律適用裁判時之現行刑法第2 條，
    以決定適用之刑罰法律。又本次修正涵蓋之範圍甚廣，故比
    較新舊法時，應就罪刑有關之共犯、牽連犯、連續犯、有無
    累犯加重、自首減輕暨其他法定加減原因與加減例等一切情
    形，綜其全部罪刑之結果而為比較，復有最高法院95年5 月
    23日95年第8 次刑庭會議決議可資參照。查：被告為如犯罪
    事實欄一(一)、(二)、(三)所載之犯行，係在本次刑法修正施行前
    ，應全部予以比較定適用（詳如附表）。至被告為如事實欄
    一(四)所載之犯行，係在刑法新制施行以後，核無新舊法比較
    適用之問題，應逕行適用行為時之刑法規定。
  2.核被告所為，均係犯刑法第216條、第214條之行使使公務員
    登載不實文書罪，其使公務員登載不實文書之低度行為應為
    其行使之高度行為所吸收，不另論罪。又被告上開犯行與賴
    玉樑、同案被告甲○○○間，有犯意絡及行為分擔，應論以
    共同正犯。又被告所為如犯罪事實一(一)、(二)、(三)共3 次行使
    使公務員登載不實文書之犯行，時間緊接，犯罪構成要件相
    同，顯係基於概括之犯意為之，為舊法第56條之連續犯，應
    依法加重其刑。另被告於犯罪未遭發覺前，於95年10月20日
    ，主動向有偵查犯罪權限之公務員自首犯罪而願接受裁判，
    應逕依新法第62條前段之規定減輕其刑，被告所為如犯罪事
    實一(一)、(二)、(三)之連續行使使公務員登載不實文書之犯行部
    分，並依法先加後減之。再被告所為如犯罪事實一(一)、(二)、
    (三)犯行與犯罪事實一(四)之犯行間，乃屬犯意各別、行為互殊
    ，應予分論併罰。
四、原判決依刑事訴訟法第449條第2項為被告論罪科刑之簡易判
    決，固非全屬無見。惟查: (1)被告所為如犯罪事實一(四)之犯
    行係在刑法修正施行後之95年10月13日，已無由與其於刑法
    修正施行前所為如犯罪事實一(一)、(二)、(三)之犯行構成連續犯
    ，原判決論以連續犯，核有未洽；(2)按96年7月16 日施行之
    中華民國九十六年罪犯減刑條例第7 條規定：依本條例應減
    刑之罪，未經判決確定者，於裁判時，減其宣告刑。依前項
    規定裁判時，應於判決主文同時諭知其宣告刑及減得之刑。
    另同條例第10條第1 項亦規定：裁判確定前犯數罪均應減刑
    而未定執行刑者，就各罪依第2條、第4條、第6條至第8條規
    定減刑後，適用刑法第51條定其應執行之刑。茲查被告本件
    所犯上開2 罪，均符合中華民國九十六年罪犯減刑條例得予
    減刑之規定，並符合修正前刑法第51條第5 款數罪併罰之規
    定，依照上開說明，自應於裁判時，分別於判決主文同時諭
    知其宣告刑及減得之刑，再適用舊法第51條第5 款之規定定
    其應執行之刑，方符法制，原判決未予適用減刑，亦於法有
    違。從而，檢察官上訴意旨執上揭(1)事由指摘原判決不當，
    為有理由，自應由本院撤銷改判。爰審酌被告上開行為業已
    影響我國戶政機關管理結婚登記之正確性，且增加政府管理
    來臺外國人之難度，惟慮及被告惡性非鉅，併其犯後態度等
    一切情狀，量處如主文所示之刑，並分別依舊、新法第41條
    第1 項前段規定，諭知易科罰金之折算標準。再依中華民國
    96年罪犯減刑條例第2條第1項第3款、第7條、第9條、第10
    條第1項及法院辦理96年減刑案件應行注意事項」第16 點、
    第34點規定，將其宣告刑二分之一，並依舊法第51條第5 款
    規定定其應執行之刑。又犯罪在新法施行前，新法施行後，
    緩刑之宣告，應適用新法第74條之規定（最高法院95年度第
    八次刑事庭會議決議七參照）。查被告前未曾因故意犯罪受
    有期徒刑以上刑之宣告，有本院卷附臺灣高等法院被告前案
    紀錄表可稽，本院認其經此教訓後，當知警惕，應無再犯之
    虞，因認被告所受宣告之刑，以暫不執行為適當，併予宣告
    如主文所示之緩刑，以勵自新。
五、依刑事訴訟法第455條之1第1項、第3項，刑法第2條第1項、
    第28條、第214條、第216條、刑法第41條第1項、第62 條前
    段、第74條第1項第1款，修正前刑法第56條、第41條第1 項
    前段、第51條第5款，修正前罰金罰鍰提高標準條例第2條，
    刑法施行法第1條之1，中華民國96年罪犯減刑條例第2條第1
    項第3款、第7條、第9條及第10條第1項，判決處刑如主文。
本案經檢察官乙○○到庭執行職務。
中    華    民    國    97    年    6    月    30    日
                  刑事第三庭審判長法  官  鄭景文
                                  法  官  黃永定
                                  法  官  林淑鳳
以上正本證明與原本無異。
本件判決不得上訴。
中    華    民    國    97    年    6    月    30    日
                                  書記官  郭廷耀
附表
┌──┬───────────┬───────────┬──────┬────────────┐
│編號│修正後刑法規定（新法）│修正前刑法規定（舊法）│  比較結果  │    理由及根據          │
├──┼───────────┼───────────┼──────┼────────────┤
│ 一 │第28條                │第28條                │無須比較    │法條文字修改，根據立法理│
│    │二人以上共同實行犯罪之│二人以上共同實施犯罪之│            │由，修法目的在於剔除「陰│
│    │行為者，皆為正犯。    │行為者，皆為正犯。    │            │謀共同正犯」、「預備共同│
│    │                      │                      │            │正犯」，雖屬行為可罰性要│
│    │                      │                      │            │件之變更，但與本案之共犯│
│    │                      │                      │            │型態無關，故無從比較有無│
│    │                      │                      │            │較有利被告之情形。      │
├──┼───────────┼───────────┼──────┼────────────┤
│ 二 │第214條               │第214條               │行為時刑法第│1.新法第33條第5款規定罰 │
│    │明知為不實之事項，而使│明知為不實之事項，而使│214條、第216│  金刑為新臺幣1,000元以 │
│    │公務員登載於職務上所掌│公務員登載於職務上所掌│條（條文本身│  上，以百元計算之，新法│
│    │之公文書，足以生損害於│之公文書，足以生損害於│未作修正）  │  施行後，應依新法第2 條│
│    │公眾或他人者，處3 年以│公眾或他人者，處3 年以│            │  第1 項之規定，適用最有│
│    │下有期徒刑、拘役或500 │下有期徒刑、拘役或500 │            │  利於行為人之法律。    │
│    │元以下罰金。          │元以下罰金。          │            │2.刑法第214 條之罰金刑，│
│    │                      │                      │            │  依舊法之規定，為銀元5,│
│    │第216條               │第216條               │            │  000元即新臺幣15,000 元│
│    │行使第210 條至第215 條│行使第210 條至第215 條│            │  以下罰金，而依新法之規│
│    │之文書者，依偽造、變造│之文書者，依偽造、變造│            │  定，上開法條之罰金貨幣│
│    │文書或登載不實事項或使│文書或登載不實事項或使│            │  單位為新臺幣，且因非屬│
│    │登載不實事項之規定處斷│登載不實事項之規定處斷│            │  72年6月26日至94年1月7 │
│    │。                    │。                    │            │  日新增之條文，罰金數額│
│    │第33條第5 款          │第33條第5 款          │舊法第33條第│  應提高為三十倍，故新法│
│    │罰金：新臺幣1,000 元以│罰金：1元以上。       │5款         │  之罰金刑為新臺幣15,000│
│    │上，以百元計算之。    │                      │            │  元，二者之最高罰金數額│
│    │                      │                      │            │  相同，但最低數額則以舊│
│    │刑法施行法第1之1條    │罰金罰鍰提高標準條例第│刑法施行法第│  法對被告較為有利，亦即│
│    │中華民國94年1 月7 日刑│1條                   │1條之1      │  新法並無較有利被告之情│
│    │法修正施行後，刑法分則│依法律應處罰金、罰鍰者│            │  形，依刑法第2條第1項之│
│    │編所定罰金之貨幣單位為│，就其原定數額得提高為│            │  規定，應適用行為時之舊│
│    │新臺幣。94年1 月7 日刑│二倍至十倍。但法律依一│            │  法。                  │
│    │法修正時，刑法分則編未│定比率規定罰金或罰鍰之│            │3.最高法院95年度第八次刑│
│    │修正之條文定有罰金者，│數額或倍數者，依其規定│            │  事庭會議決議三(一)1.參照│
│    │自94年1 月7 日刑法修正│。                    │            │  。                    │
│    │施行後，就其所定數額提│                      │            │4.刑法施行法第1條之1增訂│
│    │高為三十倍。但72年6 月│現行法規所定貨幣單位折│            │  前，刑法貨幣單位為銀元│
│    │26日至94年1 月7 日新增│算新臺幣條例第2條     │            │  ，依罰金罰鍰提高標準條│
│    │或修正之條文，就其所定│現行法規所定金額之貨幣│            │  例第1 條前段暨現行法規│
│    │數額提高為三倍。      │單位為圓、銀元或元者，│            │  所定貨幣單位折算新臺幣│
│    │                      │以新臺幣元之三倍折算之│            │  條例第2 條所定比例換算│
│    │                      │。                    │            │  結果並無不同，此部分非│
│    │                      │                      │            │  屬法律變更，且依罰金罰│
│    │                      │                      │            │  鍰提高標準條例第1 條但│
│    │                      │                      │            │  書規定「但法律已依一定│
│    │                      │                      │            │  比率規定罰金或罰鍰之數│
│    │                      │                      │            │  額或倍數者，依其規定」│
│    │                      │                      │            │  ，顯見罰金罰鍰提高標準│
│    │                      │                      │            │  條例第1條提高倍數之規 │
│    │                      │                      │            │  定係屬補充規定，故上述│
│    │                      │                      │            │  條文施行後，自應逕依刑│
│    │                      │                      │            │  法施行法第1條之1定本件│
│    │                      │                      │            │  上述罪名罰金刑之單位及│
│    │                      │                      │            │  提高標準，而不再適用罰│
│    │                      │                      │            │  金罰鍰提高標準條例第1 │
│    │                      │                      │            │  條前段之規定。        │
├──┼───────────┼───────────┼──────┼────────────┤
│ 三 │第67條                │第67條                │舊法第68條  │1.新法施行前，法定罰金刑│
│    │有期徒刑或罰金加減者，│有期徒刑加減者，其最高│            │  有加減之原因者，新法施│
│    │其最高度及最低度同加減│度及最低度同加減之。  │            │  行後，應依新法第2條第1│
│    │之。                  │                      │            │  項之規定，適用最有利於│
│    │                      │                      │            │  行為人之法律。本案有法│
│    │第68條                │第68條                │            │  定罰金刑之加重原因（如│
│    │拘役加減者，僅加減其最│拘役或罰金加減者，僅加│            │  後述之連續犯），被告鄭│
│    │高度。                │減其最高度。          │            │  棋育另有罰金刑之減輕原│
│    │                      │                      │            │  因（自首），因舊法針對│
│    │                      │                      │            │  罰金刑僅加減其最高度，│
│    │                      │                      │            │  新法就罰金最低度仍有加│
│    │                      │                      │            │  重規定，新法並無較有利│
│    │                      │                      │            │  於被告之情形，應適用舊│
│    │                      │                      │            │  法。                  │
│    │                      │                      │            │2.最高法院95年度第八次刑│
│    │                      │                      │            │  事庭會議決議六(六)參照。│
├──┼───────────┼───────────┼──────┼────────────┤
│ 四 │第56條                │第56條                │舊法第56條  │1.連續數行為而犯同一之罪│
│    │（刪除）              │連續數行為而犯同一之罪│            │  名，均在新法施行前者，│
│    │                      │名者，以一罪論。但得加│            │  新法施行後，應依新法第│
│    │                      │重其刑至二分之一。    │            │  2條第1項之規定，適用最│
│    │                      │                      │            │  有利於行為人之法律。被│
│    │                      │                      │            │  告連續數行為而犯同一罪│
│    │                      │                      │            │  名，且均在新法施行前，│
│    │                      │                      │            │  因新法業已修正刪除連續│
│    │                      │                      │            │  犯之規定，而應予數罪併│
│    │                      │                      │            │  罰，則因新法並無較有利│
│    │                      │                      │            │  被告之情形，應適用舊法│
│    │                      │                      │            │  。                    │
│    │                      │                      │            │  至於新法修正後之另次犯│
│    │                      │                      │            │  行，因修正後之刑法已刪│
│    │                      │                      │            │  除連續犯之規定，自應適│
│    │                      │                      │            │  用新法予以論罪，然後再│
│    │                      │                      │            │  與前開於新法施行前所犯│
│    │                      │                      │            │  之連續犯行併合處罰。  │
│    │                      │                      │            │2.最高法院95年度第八次刑│
│    │                      │                      │            │  事庭會議決議五(四)參照。│
├──┼───────────┼───────────┼──────┼────────────┤
│ 五 │第62條                │第62條                │新法第62條前│1.犯罪在新法施行前，自首│
│    │對於未發覺之罪自首而受│對於未發覺之罪自首而受│段          │  在新法施犯行後者，應適│
│    │裁判者，得減輕其刑。但│裁判者，減輕其刑。但有│            │  用新法第62條之規定。被│
│    │有特別規定者，依其規定│特別規定者，依其規定  │            │  告丙○○所為如犯罪事實│
│    │。                    │。                    │            │  一(一)、(二)、(三)之連續行使│
│    │                      │                      │            │  使公務員登載不實文書罪│
│    │                      │                      │            │  之行為係在新法施行前，│
│    │                      │                      │            │  然其自首時間係在新法施│
│    │                      │                      │            │  行後之95年10月20日，應│
│    │                      │                      │            │  適用新法之規定。      │
│    │                      │                      │            │2.最高法院95年度第八次刑│
│    │                      │                      │            │  事庭會議決議六(三)3.參照│
│    │                      │                      │            │  。                    │
├──┼───────────┼───────────┼──────┼────────────┤
│ 六 │第41條第1項           │第41條第1項           │舊法第41條第│1.被告於犯罪時之易科罰金│
│    │犯最重本刑為5 年以下有│犯最重本刑為5 年以下有│1項前段     │  折算標準為舊法第41條第│
│    │期徒刑以下之刑之罪，而│期徒刑以下之刑之罪，而│            │  1 項前段，依修正前罰金│
│    │受6 個月以下有期徒刑或│受6 個月以下有期徒刑或│            │  罰鍰提高標準條例第2 條│
│    │拘役之宣告者，得以新臺│拘役之宣告，因身體、教│            │  （現已修正刪除）之規定│
│    │幣1,000 元、2,000 元或│育、職業或家庭之關係或│            │  ，就其原定數額提高為10│
│    │3,000 元折算一日，易科│其他正當事由，執行顯有│            │  0倍折算1日，則本件被告│
│    │罰金。但確因不執行所宣│困難者，得以1 元以上3 │            │  行為時之易科罰金折算標│
│    │告之刑，難收矯正之效，│元以下折算一日，易科罰│            │  準，應以銀元300 元折算│
│    │或難以維持法秩序者，不│金。但確因不執行所宣告│            │  1 日，經折算為新臺幣後│
│    │在此限。              │之刑，難收矯正之效，或│            │  ，應以新臺幣900 元折算│
│    │                      │難以維持法秩序者，不在│            │  為1 日。比較修正前後之│
│    │                      │此限。                │            │  易科罰金折算標準，新法│
│    │                      │                      │            │  並未較有利於被告，依刑│
│    │                      │罰金罰鍰提高標準條例第│修正前罰金罰│  法第2條第1項之規定，應│
│    │                      │2條（現已修正刪除）   │鍰提高標準條│  適用舊法第41條第1 項前│
│    │                      │依刑法第41條易科罰金或│例第2 條    │  段規定、修正前罰金罰鍰│
│    │                      │第42條第2 項易服勞役者│            │  提高標準條例第2 條等規│
│    │                      │，均就其原定數額提高為│            │  定，定其折算標準。    │
│    │                      │一百倍折算一日；法律所│            │2.最高法院95年度第八次刑│
│    │                      │定罰金數額未依本條例提│            │  事庭會議決議三(二)參照。│
│    │                      │高倍數，或其處罰法條無│            │                        │
│    │                      │罰金刑之規定者，亦同。│            │                        │
├──┼───────────┼───────────┼──────┼────────────┤
│七  │第51條第5款           │第51條第5款           │舊法第51條第│1.裁判確定前犯數罪，其中│
│    │數罪併罰，分別宣告其罪│數罪併罰，分別宣告其罪│5款         │  一罪在新法施行前者，亦│
│    │之刑，依下列各款定其應│之刑，依下列各款定其應│            │  同（即亦應為新舊法比較│
│    │執行刑者：            │執行刑者：            │            │  ）。最高法院95年5月23 │
│    │宣告多數有期徒刑者，於│宣告多數有期徒刑者，於│            │  日第8次刑事庭會議決議 │
│    │各刑中之最長期以上，各│各刑中之最長期以上，各│            │  可資參照。            │
│    │刑合併之刑期以下，定其│刑合併之刑期以下，定其│            │2.修正前刑法第51條第5 款│
│    │刑期。但不得逾三十年。│刑期。但不得逾二十年。│            │  規定：「宣告多數有期徒│
│    │                      │                      │            │  刑者，於各刑中之最長期│
│    │                      │                      │            │  以上，各刑合併之刑期以│
│    │                      │                      │            │  下，定其刑期。但不得逾│
│    │                      │                      │            │   20 年。」修正後則規定│
│    │                      │                      │            │  不得逾30年。比較結果，│
│    │                      │                      │            │  修正後刑法並未較有利於│
│    │                      │                      │            │  被告，依刑法第2條第1項│
│    │                      │                      │            │  前段之規定，仍應依修正│
│    │                      │                      │            │  前刑法，定其應執行刑。│
└──┴───────────┴───────────┴──────┴────────────┘


司法院資訊處製作；財團法人民間司法改革基金會備份。
